臺灣高等法院刑事判決　　　　　　　100年度上易字第2410號
上　訴　人
即　被　告　高美觀
上列上訴人因傷害等案件，不服臺灣臺北地方法院100 年度易字
第2241號，中華民國100年9月13日第一審判決（起訴案號：臺灣
臺北地方法院檢察署100年度偵字第14505號），提起上訴，本院
判決如下：
    主  文
上訴駁回。
    理  由
一、按依刑事訴訟法第350條、第361條、第362條、第367條規定
    ，不服地方法院之第一審判決而上訴者，須提出上訴書狀，
    並應敘述具體理由，為上訴必備之程式；其所提出之書狀未
    敘述上訴理由，或僅曾以言詞陳述上訴理由者，均應於上訴
    期間屆滿後20日內補提理由書於第一審法院。第一審法院經
    形式審查，認逾期未補提上訴理由者，應定期間先命補正；
    逾期未補正者，為上訴不合法律上之程式，應以裁定駁回。
    倘已提出上訴理由，但所提非屬具體理由者，則由第二審法
    院以上訴不合法律上之程式，判決駁回。而所謂具體理由，
    必係依據卷內既有訴訟資料或提出新事證，指摘或表明第一
    審判決有何採證認事、用法或量刑等足以影響判決本旨之不
    當或違法，而構成應予撤銷之具體事由，始克當之；倘僅泛
    言原判決認定事實錯誤、違背法令、量刑失之過重或輕縱，
    而未依上揭意旨指出具體事由，或形式上雖已指出具體事由
    ，然該事由縱使屬實，亦不足以認為原判決有何不當或違法
    者，皆難謂係具體理由，俾與第二審上訴制度旨在請求第二
    審法院撤銷、變更第一審不當或違法之判決，以實現個案救
    濟之立法目的相契合，並節制濫行上訴（最高法院97年度台
    上字第892號判決意旨參照）。
二、本件原判決認定上訴人即被告高美觀與告訴人林靜美均為新
    北市○○區○○路81巷9弄2號「美之城」社區5 樓之住戶，
    因被告在上址5 樓住處飼養狗，不滿告訴人要求清理所飼養
    狗所排放在上開住處樓梯間之排泄物，竟基於傷害之故意，
    於民國（下同）100年6月7日凌晨零時許，在上開住處5樓樓
    梯間，與告訴人發生拉扯，徒手毆打告訴人，致受有右側臉
    部挫傷、左側手指挫傷、右側前臂挫傷、抓傷及左側膝蓋擦
    傷等傷害。又於同年月15日下午3 時許，在新北市○○區○
    ○路81巷9弄4號1 樓外，因懷疑告訴人向環保單位舉發其住
    家環境髒亂，竟基於公然侮辱之犯意，在該不特定人得共見
    共聞之場所，公然以「神經病」等貶損告訴人人格之穢語辱
    罵之；且見告訴人持手機拍攝其行止，遂又基於傷害之犯意
    ，徒手拍打告訴人手機與其發生拉扯，並徒手毆打告訴人，
    致告訴人受有左肘部擦挫傷與右上肢、右胸部及右腿部擦傷
    等傷害。嗣經告訴人報警始悉上情，而循線查獲等情，經分
    別論以普通傷害罪、公然侮辱人罪、普通傷害罪，分別量處
    拘役20日、10日、20日，應執行拘役45日。被告不服提起上
    訴，上訴理由略以：被告於原審已坦承犯行、自白犯罪，且
    具狀聲請簡易判決處刑，並懇請予以緩刑2 年之宣告。惟原
    審不僅未予審酌，亦未見於判決理由中說明不適用簡易判決
    處刑，或裁量緩刑之宣告，原判決之裁量顯然有違比例原則
    及平等原則云云。惟按量刑係法院就繫屬個案犯罪之整體評
    價，為事實審法院得依職權自由裁量之事項，量刑判斷當否
    之準據，應就判決之整體觀察為綜合考量，苟已斟酌刑法第
    57條各款所列情狀，而未逾越法定刑度，如無偏執一端，致
    有明顯失出失入之恣意為之情形，上級審法院即不得單就量
    刑部分遽指為不當或違法。被告所犯普通傷害罪之法定刑為
    3年以下有期徒刑（依刑法第33條第3款規定，其下限為2 月
    ）、拘役或（銀元）1000元以下罰金（依刑法施行法第1 條
    之1規定，貨幣單位為新臺幣提高為30倍即新臺幣3萬元）；
    公然侮辱人罪之法定刑為拘役或300 元以下罰金（詳上述，
    即新臺幣9000元）。原判決業於理由內說明：審酌被告並無
    任何前案紀錄，有本院前案紀錄表在卷可按，素行尚可，僅
    因飼養寵物狗問題，與告訴人有所爭執，而傷害、辱罵告訴
    人，所為非是，又未能與告訴人達成和解，兼衡犯後終能坦
    承犯行，及告訴人受傷部位及傷勢輕重等一切情狀，分別量
    處拘役20日、10日、20日，應執行拘役45日，並諭知易科罰
    金之折算標準，並未逾越職權，亦未違反比例原則，自無過
    重可言，且對被告未予宣告緩刑，亦係斟酌上開情狀裁量結
    果，不得遽指為違法。至被告本件雖符合刑事訴訟法第449
    條簡易判決處刑之要件，惟是否適用簡易判決處刑程序審理
    ，核屬法院訴訟指揮權之職權行使，非得據為上訴之具體理
    由。被告提起上訴，其上訴書狀雖有敘述上訴理由，惟並未
    具體敘述第一審判決有何違法、不當情形，即與未敘述具體
    理由無異。其上訴理由未依據卷內既有訴訟資料或提出新事
    證，具體指摘或表明第一審判決於採證、認事、用法及量刑
    ，有何不當或違法，構成應予撤銷之具體事由，而僅執詞其
    於原審已自白犯罪，請求給予緩刑2 年宣告之諭知云云，依
    上開說明，難謂已明具體理由。本件上訴不合法律上之程
    式，爰不經言詞辯論，逕以判決駁回。
三、據上論斷，應依刑事訴訟法第367條前段、第372條，判決如
    主文。
中    華    民    國   100    年    10    月    31    日
                  刑事第十四庭審判長法  官  陳志洋
                                    法  官  遲中慧
                                    法  官  張惠立
以上正本證明與原本無異。
不得上訴。
                                    書記官  陳珮茹
中    華    民    國   100    年    10    月    31    日